【裁判字號】    95,訴,2324
【裁判日期】    950911
【裁判案由】    毒品危害防制條例
【裁判全文】
臺灣臺中地方法院刑事判決              95年度訴字第2324號
公  訴  人  臺灣臺中地方法院檢察署檢察官
被      告  乙○○
下列被告因違反毒品危害防制條例案件，經檢察官提起公訴（95
度毒偵字第2820號），嗣經本院合議庭裁定由受命法官獨任行簡
式審判程序，本院判決如下：
     主  文
乙○○施用第一級毒品，累犯，處有期徒刑捌月，扣案之第一級
毒品海洛因含袋重零點公克（淨重零點零捌公克）沒收銷燬
之。
     事  實
一、乙○○前因違反肅清煙毒條例、麻醉藥品管理條例等案件，
    經臺灣高等法院臺中分院分別判處有期徒刑3年4月、4月，
    並定其應執行刑為有期徒刑3年6月確定，接續其另違反肅清
    煙毒條例案件有期徒刑之執行，於民國94年7月1日縮短刑期
    假釋期滿執行完畢。又前因施用毒品案件，經本院以94 年
    度毒聲字第1248號裁定送觀察勒戒後，認無繼續施用之傾向
    ，於94年10月20日執行完畢釋放，並經臺灣臺中地方法院檢
    察署檢察官於94年10月21日以94年度毒偵字第5447號為不起
    訴處分確定。詎乙○○仍不知警惕，於前揭觀察勒戒執行完
    畢獲釋後5年內，基於施用第一級毒品之犯意，於95年6月5
    日晚間11時50分許起回溯96小時內之某時，在其位於臺中縣
    烏日鄉○○村○○路○段343號住處內，以將第一級毒品海洛
    因羼入香菸內，再以火燃點吸食之方式施用第一級毒品海洛
    因1次。嗣其於95年6月5日晚間11時30分許，騎乘機車行經
    臺中市○區○○路與漢口路口時，因違規闖紅燈右轉，遇警
    上前攔檢，因而心慌而將第一級毒品海洛因1包含袋重0.33
    公克（淨重0.08公克）丟棄於地上，為警當場發現並經其同
    意採尿送驗而查獲。
二、案經臺中市警察局第二分局報請臺灣臺中地方法院檢察署檢
    察官偵查起訴。
     理  由
一、上揭事實，訊據被告乙○○於本院審理時坦承不諱，且有前
    開查獲之物扣案可稽，而該扣案物中之白色晶體經送驗結果
    確為第一級毒品海洛因，有法務部調查局95年7月7日調科壹
    字第120018171號鑑定通知書1紙附卷可佐，又被告為警查獲
    所採集尿液，經送驗結果，呈嗎啡陽性反應，亦有詮昕科技
    股份有限公司95年6月14日編號第00000000號濫用藥物尿液
    檢驗報告1紙在卷可證，堪認被告上開自白確與事實相符，
    足以採信。又被告前因施用毒品案件，經本院以94年度毒聲
    字第1248號裁定送觀察勒戒後，認無繼續施用之傾向，於94
    年10月20日執行完畢釋放，並經臺灣臺中地方法院檢察署檢
    察官於94年10月21日以94年度毒偵字第5447號為不起訴處分
    確定，有臺灣臺中地方法院檢察署刑案資料查註紀錄表、臺
    灣高等法院被告前案紀錄表各1份附卷足憑，其於觀察勒戒
    執行完畢獲釋5年內，再犯毒品危害防制條例第10條之罪，
    事證明確，被告犯行洵堪認定。
二、查海洛因為毒品危害防制條例第2 條第2 項第1 款規定之毒
    品，是被告所為，係犯同條例第10條第1 項之施用第一級毒
    品罪。被告持有第一級之低度行為，應為施用之高度行為所
    吸收，不另論罪。被告前因違反肅清煙毒條例、麻醉藥品管
    理條例等案件，經臺灣高等法院臺中分院分別判處有期徒刑
    3年4月、4月，並定其應執行刑為有期徒刑3年6月確定，接
    續其另違反肅清煙毒條例案件有期徒刑之執行，於94年7 月
    1日縮短刑期假釋期滿執行完畢，有前揭卷附刑案紀錄表等
    可查，其受有期徒刑執行完畢後，茲於5年以內再故意犯本
    件有期徒刑以上之罪，不論依修正前之刑法第47條，或修正
    後之刑法第47條第1項之規定，均構成累犯，對被告而言並
    無有利或不利之情形，自不生新舊法比較之問題，應逕依修
    正前之刑法第47條，論以累犯，並加重其刑。爰審酌被告前
    已有施用毒品前科，有上開刑案紀錄表可查，今再為施用，
    顯見其戒除毒癮之意志薄弱，然施用毒品究屬戕害自身健康
    之犯罪，被告施用毒品尚未造成他人明顯之危害，且於本院
    審理中已坦承犯行，犯後態度尚稱良好，並兼衡被告犯罪之
    動機、目的、手段、生活狀況及智識程度等一切情狀，量處
    如主文所示之刑。扣案之海洛因含袋重0點33公克（淨重0點
    08公克），係毒品危害防制條例第2條第2項第1款所定之第
    一級毒品，應依同條例第18條第1項前段規定，予以宣告沒
    收銷燬之（包裝袋因已沾染第一級毒品海洛因，無可析離，
    自應視為第一級毒品海洛因，併予沒收銷燬之）。
據上論斷，應依刑事訴訟法第273條之1第1項、第299條第1項前
段，毒品危害防制條例第10條第1項、第18條第1項前段，刑法第
11條、修正前刑法第47條，判決如主文。
本案經檢察官甲○○到庭執行職務。
中    華    民    國    95    年    9    月    11    日
              刑事第十四庭     法  官  林世民
右正本證明與原本無異。
如不服本判決應於收受本判決後送達後10日內向本院提出上訴書
狀，其未敘述上訴理由者，並得於提起上訴後10日內向本院補提
理由書狀（均須按他造當事人之人數附繕本）「切勿逕送上級法
院」
                               書記官  紀俊源
中    華    民    國    95    年    9    月    11    日
附錄論罪科刑法條：
毒品危害防制條例第10條
施用第一級毒品者，處6月以上5年以下有期徒刑。
施用第二級毒品者，處3年以下有期徒刑。


司法院資訊處製作；財團法人民間司法改革基金會備份。
